【裁判字號】    90,易,29
【裁判日期】    900320
【裁判案由】    恐嚇取財等
【裁判全文】
臺灣士林地方法院刑事判決                              九十年度易字第二九號
    公  訴  人  臺灣士林地方法院檢察署檢察官
    被      告  丙○○
右列被告因恐嚇等案件，經檢察官提起公訴（八十九年度偵字第一一五０四號)，本
院判決如左：
    主  文
丙○○意圖為自己不法之所有，以恐嚇使人將本人之物交付，處有期徒刑捌月。
扣案之行動電話壹支沒收。
    事  實
一、丙○○意圖為自己不法之所有，於民國（下同）八十九年十月二十四日晚間十時
    五十分許，在台北市○○街一五一號前，乘甲○○駕駛ＣＲ─４８８７號自小貨
    車下車送貨未熄火且無人注意之際，將車開走，竊取右開自小貨車，得手後駛至
    台北市○○街圓山捷運站旁，再於同日晚間十一時四十分許，以其所有之000
    0000000號行動電話聯絡該車所有人乙○○，對乙○○嚇稱：需準備新台
    幣（下同）一百萬元贖回該車，否則即任令車上放置之蘿蔔糕腐壞等語（內約有
    一百盒之蘿蔔糕），致乙○○心生畏懼，同意以十萬元代價贖回車輛。丙○○先
    要求乙○○將十萬元攜至士林捷運站，乙○○將贖款取至上址時，丙○○復以電
    話聯絡乙○○，將贖款再取至承德公園旁路邊收費亭旁放置，乙○○即依照丙○
    ○指示，將十萬元放置該處。嗣丙○○前往取得贓款，尚未離去之際，為警方當
    場查獲，並扣得其所有之行動電話一支及現金十萬元。
二、案經台北市政府警察局大同分局移送臺灣士林地方法院檢察署檢察官偵查起訴。
    理  由
一、訊據被告丙○○，固坦承於右揭時、地竊取乙○○所有之ＣＲ─四八八七號自小
    貨車，並以扣案之行動電話打給乙○○向其恐嚇取財十萬元、乙○○依言前往交
    付之事實，惟辯稱：伊看到乙○○把錢放在收費亭旁後就過去拿，但還沒有拿到
    手時，就被警察推倒，並沒有拿到錢云云，惟查：上開犯罪事實，迭據被告於警
    訊、偵查中坦承不諱，核與被害人甲○○、乙○○於警訊中、乙○○於本院調查
    中指訴情節相符，並有贓物認領保管單二紙、行動電話基本資料清單影本一份附
    卷、被告所有用以恐嚇取財之行電話乙支扣案足資佐證，被告事後翻異前供，辯
    稱尚未拿到錢云云，無非飾卸之詞，不足採信，本案事證明確，被告之犯行洵堪
    認定。
二、核被告所為係犯刑法第三百二十條第一項竊盜罪、第三百四十六條第一項之恐嚇
    取財罪。被告所犯上開竊盜與恐嚇取財二罪間，有方法、結果之牽連關係，為牽
    連犯，應從一重論以恐嚇取財罪處斷。爰審酌被告之素行、犯罪動機、目的、手
    段、所為對於社會危害非輕及犯罪後坦承犯行之態度等一切情狀，量處如主文所
    示之刑。扣案之行動電話一支，係被告所有且供其打給被害人乙○○作為恐嚇取
    財犯罪所用之物等情，業據被告供承在卷，應依刑法第三十八條第一項第二款規
    定，併予宣告沒收。
據上論斷，應依刑事訴訟法第二百九十九條第一項前段，刑法第三百二十條第一項、
第三百四十六條第一項、第五十五條、第三十八條第一項第二款，罰金罰鍰提高標準
條例第一條前段，判決如主文。
本案經檢察官張嘉芬到庭執行職務。
中      華      民      國      九十      年      三      月    二十   日
                                臺灣士林地方法院刑事第四庭
                                      法  官  楊  迺  伶
右正本證明與原本無異。
如不服本判決，應於判決送達後十日內，向本院提出上訴狀。
                                      書記官
中      華      民      國      九十      年      三      月            日
附錄論罪科刑法條：刑法第三百四十六條


司法院資訊處製作；財團法人民間司法改革基金會備份。
